臺灣高雄地方法院刑事判決　　　　　　　　94年度易字第29號
公　訴　人　臺灣高雄地方法院檢察署檢察官
被　　　告　甲○○　男　40歲.
上列被告因毒品危害防制條例案件，經檢察官提起公訴（93年度
毒偵字第6710號），嗣因被告就被訴事實為有罪之陳述，經本院
告知簡式審判程序意旨，並聽取公訴人及被告之意見後，本院合
議庭裁定由受命法官獨任依簡式審判程序審理、判決如下：
    主  文
甲○○施用第二級毒品，處有期徒刑陸月，如易科罰金，以佰
元折算壹日。
    事  實
一、甲○○前因施用毒品案件，經依本院各以民國九十一年度毒
    聲字第六三二八號裁定、九十二年度毒聲字第四九０九號裁
    定送觀察、勒戒後，均認無繼續施用毒品之傾向，除於九十
    一年十一月五日、九十二年十月一日，分別由臺灣高雄地方
    法院檢察署檢察官，以九十一年度毒偵字第五三六四號、九
    十二度毒偵字第四一一八號處分書為不起訴處分確定外，並
    各於九十一年十一月五日、九十二年十月一日釋放。詎其仍
    不知戒絕，復基於施用第二級毒品ＭＤＭＡ（俗稱搖頭丸）
    之犯意，於九十三年九月十一日十五時十分許起回溯九十六
　　小時內之某時，在高雄市○○區○○街168 號7 樓之5 住居
  　處內，以開水吞服上開毒品之方式，施用第二級毒品ＭＤＭ
  　Ａ一次，嗣於九十三年九月十一日十五時許，在高雄市前金
  　區○○○路一四九號，為警依毒品危害防制條例第二十五條
  　第二項規定，通知毒品列管人口而採其尿液送驗結果呈ＭＤ
  　ＭＡ陽性反應，始悉上情。
二、案經高雄縣政府警察局新興分局報告臺灣高雄地方法院檢察
    署檢察官偵查起訴。
    理　由
壹、程序方面：
一、按除被告所犯為死刑、無期徒刑、最輕本刑為三年以上有期
    徒刑之罪或高等法院管轄第一審案件者外，於法院行準備程
    序進行中，被告先就被訴事實為有罪之陳述時，審判長得告
    知被告簡式審判程序之旨，並聽取當事人、代理人、辯護人
    及輔佐人之意見後，裁定進行簡式審判程序；且受命法官行
    準備程序，與法院或審判長有同一之權限；又簡式審判程序
    之證據調查，不受刑事訴訟法第一百五十九條第一項、第一
    百六十一條之二、第一百六十一條之三、第一百六十三條之
    一及第一百六十四條至第一百七十條規定之限制，刑事訴訟
    法第二百七十三條之一第一項、第二百七十九條第二項前段
    、第二百七十三條之二分別定有明文。
二、查本件被告所犯為死刑、無期徒刑、最輕本刑為三年以上有
    期徒刑以外之罪，且非高等法院管轄第一審之案件，其於準
    備程序就前揭被訴事實為有罪之陳述，經受命法官告知簡式
    審判程序之旨，並聽取當事人之意見後，本院認無不得或不
    宜改依簡式審判程序進行之處，爰依刑事訴訟法第二百七十
    三條之一第一項、第二百八十四條之一，裁定本件由受命法
    官獨任進行簡式審判程序，合先敘明。
貳、實體方面：
一、右揭犯罪事實，業據被告甲○○於本院審理時供承不諱，且
    被告為警查獲時所採取之尿液，經送高雄市立凱旋醫院檢驗
　　結果呈ＭＤＭＡ陽性反應，此有上開尿液代碼對照表、檢驗
　　報告書各一紙在卷可稽。是被告自白與事實相符，是其施用
　　第二級毒品ＭＤＭＡ一次犯行，堪以認定。又查被告前因施
　　用毒品案件，經依本院各以民國九十一年度毒聲字第六三二
  　八號裁定、九十二年度毒聲字第四九０九號裁定送觀察、勒
    戒後，均認無繼續施用毒品之傾向，除於九十一年十一月五
    日、九十二年十月一日，分別由臺灣高雄地方法院檢察署檢
    察官，以九十一年度毒偵字第五三六四號、九十二度毒偵字
    第四一一八號處分書為不起訴處分確定外，並各於九十一年
    十一月五日、九十二年十月一日釋放，有臺灣高等法院被告
    全國前案紀錄表與臺灣高雄地方法院檢察署刑案資料查註紀
    錄表各一份在卷可稽。綜上，被告於觀察、勒戒執行完畢釋
  　放後五年內再犯毒品危害防制條例之罪之事證明確，其所為
    顯與該條例第二十三條第二項之規定相符，應予依法論科。
二、按ＭＤＭＡ（俗稱搖頭丸）為毒品危害防制條例第二條第二
　　項第二款所明定之第二級毒品。核被告其所為，係犯該條例
 　 第十條第二項之施用第二級毒品罪。又被告持有第二級毒品
    ＭＤＭＡ後，進而施用，其持有之低度行為應被施用高度行
    為所吸收，不另論其持有第二級毒品罪。玆審酌被告前曾因
    施用毒品案件，經觀察、勒戒執行完畢，仍未能徹底戒絕毒
    品，再犯本件施用毒品罪，顯見戒毒意志不堅，毒癮非淺，
    惟念其犯後承犯行，及其施用毒品之一次、時間久暫，暨施
    用毒品乃自戕行為，未對他人造成危害，爰量處如主文所示
    之刑，並諭知易科罰金之折算標準。
三、至於臺灣高雄地方法院檢察署九十四年度毒偵字第一二九六
    號案件內所扣得被告甲○○所持有之電子秤一台、吸管一支
    、湯匙一支、粉末一包（驗前毛重零點五公克、驗後毛重零
　　點四公克）、棕色錠劑一顆，經送高雄醫學大學附設中和紀
　　念醫院鑑定結果，均呈現為第三級毒品愷他命之陽性反應，
  　此有該院九十四年四月六日報告編號９４０３─９４３號、
    ９４５號、９４６號、９４７號、９４２號檢驗報告各一份
    在卷可佐，是上開併案之扣押物之被告犯行均非本案起訴及
    其所及範圍，應堪認定。又被告甲○○於上開併案之犯罪時
    間係於九十四年二月七日，與本件犯罪時間係於九十三年九
    月間，二者相距約有五月許，且被告甲○○於九十四年二月
    七日被查獲時所採取之尿液，經送高雄市立凱旋醫院檢驗結
    果，均呈現嗎啡、甲基安非他命、ＭＤＭＡ、大麻之陰性反
    應，此有上開尿液代碼對照表、高雄市立凱旋醫院九十四年
    三月一日轉碼編號00000000號檢驗報告書各一份在
　　卷可稽。綜上，前揭併案之被告犯罪事實，均非本案起訴及
 　 其所及範圍，亦不生連續關係，並無審判不可分，本院自不
　　得審理，宜退回上開併案部分而由檢察官另行偵查，併此敘
 　 明之。
據上論斷，應依刑事訴訟法第二百七十三條之一第一項、第二百
八十四條之一、第二百九十九條第一項前段，毒品危害防制條例
第十條第二項，刑法第十一條、第四十一條第一項前段，罰金罰
鍰提高標準條例第二條，判決如主文。
本案經檢察官乙○○到庭執行職務。
中    華    民    國  九十四  年  五    月    二十　  日
                  刑事第五庭  法  官  施添寶
中　　華　　民　　國　　94　　年　　5 　　月　　20　　日
以上正本證明與原本無異。
如不服本判決，應於收受送達後10日內向本院提出上訴書狀。
　　　　　　　　　　　        書記官  陳威志
附錄本件論罪法條
毒品危害防制條例第十條
施用第一級毒品者，處六月以上五年以下有期徒刑。
施用第二級毒品者，處三年以下有期徒刑。
